臺灣彰化地方法院刑事判決　　　　　　　 96年度訴字第369號
公　訴　人　　臺灣彰化地方法院檢察署檢察官
被　　　告　　丙○○
指定辯護人
本　　　院
公設辯護人　　丁○○
上列被告因偽造有價證券等案件，經檢察官提起公訴（96年度偵
字第4193號），本院判決如下：
    主  文
丙○○犯偽造有價證券罪，累犯，處有期徒刑參年貳月。偽造之
支票壹張（票號ＣＡＳＡ0000000號），沒收之。
    事  實
一、丙○○前於民國九十一年間，因偽造文書案件經臺灣高等法
    院臺中分院判處有期徒刑三月，如易科罰金，以銀元三百元
    折算一日確定，並於九十一年十二月十一日易科罰金執行完
    畢。竟仍不知悔改，明知姓名、年籍均不詳，綽號「便當」
    之成年男子所交付之臺中商業銀行彰化分行支票存款帳號0
    00000000000號之空白支票一張（票號ＣＡＳＡ
    0000000號），已由姓名、年籍均不詳之人偽造發票
    人「金峰實業股份有限公司、「溫國銘」之印文，係義錦營
    造有限公司失竊之贓物，仍於九十三年十月或十一月間某日
    ，在彰化縣內不詳地點，予以收受之；進而未經票據所有人
    「義錦營造有限公司」之授權或同意，意圖供行使之用，於
    九十三年十二月間某日，在彰化縣伸港鄉○○村○○路一二
    二號住家，擅自在上開空白支票上虛偽填載金額新臺幣（下
    同）「壹拾伍萬元整」、「一五００００」，發票日為「九
    十四年一月一日」，偽造完成發票程式後，於同年十二月三
    十一日，在其位於彰化縣伸港鄉○○村○○路一二二號住所
    處，將上開支票支付予不知情之甲○○，以清償因與甲○○
    合夥經營事業拆夥後之退股金而行使之。嗣為警查獲，始知
    悉上情。
二、案經彰化縣警察局彰化分局報告臺灣彰化地方法院檢察署檢
    察官偵查起訴。
    理  由
一、訊據被告丙○○對其上開犯行均坦承不諱，核與證人乙○、
    尤曉慧、甲○○於警詢中之證述，及證人粘智傑、葉永福、
    乙○、甲○○於偵查中證述之情節相符，並有偽造支票影本
    一張、臺中商業銀行請領支票明細一紙、公司基本資料查詢
    單附卷可稽，其犯行洵堪認定，應依法論科。
二、刑法第二條第一項規定：行為後法律有變更者，適用行為時
    之法律。但行為後之法律有利於行為人者，適用最有利於行
    為人之法律。核被告丙○○所為，係犯刑法第三百四十九條
    第一項之收受贓物罪，及第二百零一條第一項之偽造有價證
    券罪。被告偽造有價證券後而復持以行使，其行使有價證券
    之輕度行為，應為偽造之重度行為所吸收，不另論罪。又被
    告收受贓物之目的，係為偽造有價證券所用，是其所犯收受
    贓物、偽造有價證券二罪間，有方法、目的之牽連關係，雖
    於九十四年二月二日修正公布，並於九十五年七月一日施行
    之修正後刑法業已刪除牽連犯之規定，然修正前刑法第五十
    五條之規定較有利於被告，依刑法第二條第一項前段規定，
    應適用修正前刑法第五十五條從一重論以偽造有價證券一罪
    。查被告丙○○有如事實欄所載之犯罪紀錄，有臺灣高等法
    院被告全國前案記錄表一份在卷可稽，其於五年內再犯本件
    有期徒刑以上之罪，為累犯。而刑法第四十七條關於累犯之
    規定，由「受有期徒刑之執行完畢，或受無期徒刑或有期徒
    刑一部之執行而赦免後，五年以內再犯有期徒刑以上之罪者
    ，為累犯，加重本刑至二分之一」。修正為「受徒刑之執行
    完畢，或一部之執行而赦免後，五年以內故意再犯有期徒刑
    以上之罪者，為累犯，加重本刑至二分之一。第九十八條第
    二項關於因強制工作而免其刑之執行者，於受強制工作處分
    之執行完畢或一部之執行而免除後，五年以內故意再犯有期
    徒刑以上之罪者，以累犯論」。本件被告丙○○所犯收受贓
    物罪及偽造有價證券罪，係故意再犯有期徒刑以上之罪，經
    比較新、舊法結果，並無有利或不利之情形，爰依修正前刑
    法第四十七條規定加重其刑。爰審酌被告犯罪之動機、方法
    、手段、品行、智識程度，暨犯後坦承犯行、態度良好等一
    切情狀，在法定刑範圍內，從輕量處如主文所示之刑。偽造
　　之上開支票一張（票號ＣＡＳＡ0000000號），應依
  　刑法第二百零五條規定，不問屬於犯人與否，沒收之。末查
    刑法第二百零一條第一項之罪，法定刑得併科銀元三千元以
    下罰金；刑法三百四十九條第一項之罪，法定刑得科銀元五
    百元以下罰金，依刑法施行法第一條之一：「中華民國九十
    四年一月七日刑法修正施行後，刑法分則編所定罰金之貨幣
    單位為新臺幣。九十四年一月七日刑法修正時，刑法分則編
    未修正之條文定有罰金者，自九十四年一月七日刑法修正施
    行後，就其所定數額提高為三十倍。但七十二年六月二十六
    日至九十四年一月七日新增或修正之條文，就其所定數額提
    高為三倍」，及刑法第三十三條第五款修正為：「主刑之種
    類如下：五、罰金：新臺幣一千元以上，以百元計算之」等
    規定觀之，依修正後之法律，上開罪名所得科處之罰金刑最
    低為新臺幣一千元，然依被告行為時之刑罰法律，即罰金罰
    鍰提高標準條例第一條前段規定之提高倍數十倍，及修正前
    刑法第三十三條第五款規定之罰金最低額一元計算，則前揭
    罪名所得最低額為銀元十元，若換算為新臺幣，最低額僅為
    新臺幣三十元。因此，比較上述修正前、後之刑罰法律，自
    以被告行為時關於科處罰金之法律較有利於被告，自應適用
    刑法修正前之規定，附此敘明。
據上論斷，應依刑事訴訟法第二百九十九條第一項前段，刑法第
二條第一項但書、第二百零一條第一項、第三百四十九條第一項
條，修正前刑法第四十七條、第五十五條、第二百零五條，修正
前罰金罰鍰提高標準條第一條前段，判決如主文。
本案經檢察官謝雨青到庭執行職務。
中　　華　　民　　國　　96　　年　　12　　月　　14　　日
                  刑事第七庭      審判長法官  羅永安
                                        法官  紀佳良
                                        法官  王昌鑫
以上正本證明與原本無異。
如不服本判決，應於判決送達後10日內，向本院提出上訴書狀，
上訴書狀應「敘述具體上訴理由」，並按他造當事人之人數附繕
本。「切勿逕送上級法院」。
告訴人或被害人對於判決如有不服具備理由請求檢察官上訴者，
其上訴期間之計算係以檢察官收受判決正本之日期為準。
中　　華　　民　　國　　96　　年　　12　　月　　14　　日
                                      書記官  陳文俊附錄
本案論罪科刑法條全文：
中華民國刑法第201條
（有價證券之偽造變造與行使罪）
意圖供行使之用，而偽造、變造公債票、公司股票或其他有價證
券者，處3 年以上10年以下有期徒刑，得併科3 千元以下罰金。
行使偽造、變造之公債票、公司股票或其他有價證券，或意圖供
行使之用，而收集或交付於人者，處1 年以上7 年以下有期徒刑
，得併科3 千元以下罰金。
中華民國刑法第349條
（普通贓物罪）
收受贓物者，處 3 年以下有期徒刑、拘役或 5 百元以下罰金。
搬運、寄藏、故買贓物或為牙保者，處 5 年以下有期徒刑、拘役
或科或併科 1 千元以下罰金。
因贓物變得之財物，以贓物論。
